David Damian Mamani

Desarrollador Web

(+51) 931 784 731
Tacna, Perú
davdamian98@gmail.com
portfolio-damian.vercel.app

PERFIL

Soy un apasionado desarrollador full stack, con experiencia en tecnologías como JavaSCript, React, Express, Next.js y MySql. Me destaco por mi capacidad para resolver problemas y trabajar en equipo en entornos ágiles. Mi enfoque se basa en encontrar soluciones eficientes que impulsen la experiencia del usuario.

EXPERIENCIA PROFESIONAL

Municipalidad Distrital de Pocollay

Desarrollador de Software | 11/2022 - 12/2022

- Implementé un módulo de gestión de documentos que permitía el registro, modificación y eliminación eficientes, generando automáticamente documentos en formato Word con códigos QR para un fácil acceso.
- Creé un módulo de búsqueda de documentos que permitía a los ciudadanos encontrar rápidamente sus documentos ingresando el código correspondiente.
- Implementé una función de fecha de vencimiento que actualizaba automáticamente el estado de los documentos según su fecha de caducidad.

Municipalidad Distrital de Pocollay

Practicante Pre- Profesional | 05/2022 - 10/2022

- Brindé soporte de TI a equipos tecnológicos y usuarios, garantizando un servicio eficiente y resolviendo problemas técnicos de manera efectiva.
- Contribuí al rediseño y mejora de la intranet de la Municipalidad, optimizando la funcionalidad de los módulos y facilitando el acceso a la información y normativas relevantes.
- Desarrollé un módulo de registro, modificación y eliminación de banners en la página principal, brindando flexibilidad y control en la gestión de contenido.
- Establecí un registro de auditoría para controlar y rastrear las acciones de los usuarios dentro del sistema, asegurando la seguridad y transparencia en el manejo de la información.

EDUCACIÓN

Egresado

Universidad Privada de Tacna | 2016 - 2021, Tacna, Perú

CERTIFICADOS

Especialización en Desarrollo con Python y DJango

Netzun | 2023

Especialización en SQL

Netzun | 2023

Curso Profesional de BackEnd

Códigofacilito | 2023

HABILIDADES

Html5 | CSS 3| Tailwind Css | JavaScript | React | Next.js | Node.js | MySql | Git | Django | Express.js | PhP

IDIOMAS Español: Nativo

Inglés: básico